臺灣高雄地方法院刑事判決　　　　　　100年度審訴字第884號
公　訴　人　臺灣高雄地方法院檢察署檢察官
被　　　告　楊婷琪
上列被告因違反毒品危害防制條例案件，經檢察官提起公訴（10
0 年度毒偵字第980 號），被告就被訴事實為有罪之陳述，經告
知簡式審判程序之旨，並聽取被告與公訴人之意見後，本院合議
庭裁定由受命法官獨任進行簡式審判程序，判決如下：
    主  文
楊婷琪施用第一級毒品，累犯，處有期徒刑拾壹月；又施用第二
級毒品，累犯，處有期徒刑肆月。應執行有期徒刑壹年貳月。
    事  實
一、楊婷琪前因施用毒品案件，經本院以92年毒聲字第1507號裁
    定送觀察、勒戒後，認有繼續施用毒品傾向，再經本院以92
    年度毒聲字第2114號裁定令入戒治處所施以強制戒治，於民
    國93年4 月8 日執行完畢釋放，並經臺灣高雄地方法院檢察
    署檢察官以93年度戒毒偵字第300 號不起訴處分確定。又於
    93年12月間犯施用毒品案件，經本院以94年度訴字第779 號
    判決判處有期徒刑8 月確定。另因詐欺案件，經本院以98年
    度審簡字第382 號判決判處有期徒刑3 月確定；因竊盜案件
    ，經本院以98年度審簡字第1436號判決拘役30日確定，此2
    案件接續執行，於98年10月2 日縮刑期滿執行完畢。詎其猶
    不知悔改，（一）於99年9 月5 日6 時許，基於施用第一級
    毒品之犯意，在其位於高雄市前鎮區○○○路134 巷40弄13
    之1 號之住處內，以將海洛因置入注射針筒內摻水混和，注
    射手臂血管之方式，施用第一級毒品海洛因1 次。（二）於
    99年9 月7 日16時10分為警採尿時回溯96小時內之某時許（
    不含公權力拘束時間）許，基於施用第二級毒品之犯意，在
    高雄市○○路之朋友家，以將甲基安非他命置於玻璃球內再
    點火燒烤吸食其煙霧之方式，施用第二級毒品甲基安非他命
    1 次。嗣於99年9 月7 日14時30分許，其在高雄縣仁武鄉（
    現改制為高雄市仁武區○○○路92之3 號前，因行跡可疑為
    警盤查，並採集尿液送驗，結果呈嗎啡、可待因、甲基安非
    他命陽性反應。
二、案經高雄市政府警察局三民第二分局報請臺灣高雄地方法院
    檢察署檢察官偵查起訴。
    理  由
一、按被告楊婷琪所為係犯死刑、無期徒刑、最輕本刑為3 年以
    上有期徒刑以外之罪，其於準備程序中就被訴事實為有罪之
    陳述，經受命法官告知簡式審判程序之旨，並聽取公訴人、
    被告之意見後，本院合議庭認為適宜由受命法官獨任進行簡
    式審判程序，依刑事訴訟法第273 條之1 第1 項規定，裁定
    由受命法官獨任進行審判程序，合先敘明。
二、上揭事實，業據被告於本院審理時供承不諱，且被告於99年
    9 月7 日16時10分許，經警採集其尿液送檢驗之結果，呈現
    嗎啡、可待因、甲基安非他命陽性反應，此有高雄市政府警
    察局三民二分局偵辦毒品案件尿液對照表（代號：H-386 ）
    、高雄市立凱旋醫院99年11月4 日濫用藥物尿液檢驗報告（
    檢體編號：H-386 ）各1 份在卷可稽。是被告之任意性自白
    核與事實相符，洵堪採為論罪科刑之依據。本案事證明確，
    施用第一級毒品海洛因、第二級毒品甲基安非他命各1 次之
    犯行，均堪以認定。
三、按毒品危害防制條例前於92年7 月9 日修正公布，自93年1
    月9 日施行，觀之該條例第20條、第23條之立法理由，修正
    後毒品危害防制條例就施用毒品者，只於「初犯」及「5 年
    後再犯」二種情形，有其追訴條件之限制，即須於初犯經觀
    察、勒戒或強制戒治釋放後，5 年內均無施用毒品之行為，
    始能認其前所實施之觀察、勒戒或強制戒治已足遮斷毒癮，
    而得於5 年後再犯時，再予適用初犯之規定，重行觀察、勒
    戒等程式。倘5 年內已經再犯，被依法追訴處罰，縱其第3
    次（或第3 次以上）施用毒品之時間在初犯釋放5 年以後，
    即與「5 年後再犯」之情形有別，且因已於「5 年內再犯」
    ，顯見其再犯率甚高，原實施觀察、勒戒或強制戒治，已無
    法收其實效，而無5 年戒斷期之存在，自無再經觀察、勒戒
    及強制戒治之必要，應得逕行追訴處罰（最高法院95年台上
    字第1071號判決參照）。查本件被告楊婷琪因施用毒品案件
    ，經本院以92年毒聲字第1507號裁定送觀察、勒戒後，認有
    繼續施用毒品傾向，再經本院以92年度毒聲字第2114號裁定
    令入戒治處所施以強制戒治，於93年4 月8 日執行完畢釋放
    ，並經臺灣高雄地方法院檢察署檢察官以93年度戒毒偵字第
    300 號不起訴處分確定。又於93年12月間犯施用毒品案件，
    經本院以94年度訴字第779 號判決判處有期徒刑8 月確定乙
    情，有臺灣高雄地方法院檢察署刑案資料查註紀錄表、全國
    施用毒品案件紀錄表及臺灣高等法院被告前案紀錄表各1 份
    在卷可參，是被告於強制戒治執行完畢後，5 年內再犯上開
    施用毒品罪，並經判決處刑，則其再度犯本件施用毒品犯行
    ，雖距前述強制戒治執行完畢後已逾5 年，揆諸前開說明，
    仍應依法論科。
四、按海洛因及甲基安非他命為毒品危害防制條例第2 條第2 項
    第1 款、第2 款所規定之第一級及第二級毒品，故核被告所
    為，係犯毒品危害防制條例第10條第1 項之施用第一級毒品
    海洛因罪及同條第2 項之施用第二級毒品甲基安非他命罪。
    其施用第一級毒品海洛因與第二級毒品甲基安非他命前分別
    持有海洛因、甲基安非他命之低度行為，應為施用之高度行
    為所吸收，均不另論罪。被告所犯上開2 罪，犯意各別，行
    為互殊，應予分論併罰。再被告有如事實欄所載之科刑、執
    行紀錄，有臺灣高等法院被告前案紀錄表在卷可憑，其於刑
    之執行完畢後，5 年內故意再犯本件有期徒刑以上之罪，均
    為累犯，應依刑法第47條第1 項規定，加重其刑。本院審酌
    被告前經觀察勒戒、強制戒治與刑之執行後，仍不知悔改，
    不思戒絕其毒癮而再次違犯本件施用毒品罪，顯然缺乏戒絕
    毒品之決心，有再入監矯治之必要，惟念其於犯罪後坦承犯
    行及所犯為自戕行為等一切情狀，分別量處如主文所示之刑
    並定其應執行刑如主文所示，以資懲儆。
據上論斷，應依刑事訴訟法第273  條之1 第1 項、第284 條之1
、第299 條第1 項前段，毒品危害防制條例第10條第1  項、第2
項，刑法第11條前段、第47條第1 項、第51條第5 款，判決如主
文。
本案經檢察官李英霆到庭執行職務。
中    華    民    國   100    年    5     月    4     日
                刑事第十庭    法  官  楊珮瑛
以上正本證明與原本無異。
如不服本判決應於收受送達後10日內向本院提出上訴書狀，並應
敘述具體理由；如未敘述上訴理由者，應於上訴期間屆滿後20日
內向本院補提理由書（均須按他造當事人之人數附繕本）「切勿
逕送上級法院」。
中    華    民    國   100    年    5     月    4     日
                              書記官  邱家銘
附錄本判決論罪科刑法條全文
毒品危害防制條例第10條
施用第一級毒品者，處6 月以上5 年以下有期徒刑。
施用第二級毒品者，處 3 年以下有期徒刑。